---
title: "Boletim `r params$nome`"
subtitle: ""
author: ""
date: "`r format(Sys.Date(), '%A, %d de %B de  %Y')`"
output: html_document
params:
   nome:
    label: "Aluno(a):"
    value: Anita V V R
    input: select
    choices: [Anita V V R, Alice V V R]
---


```{r setup, echo=FALSE, include=FALSE}
# Sempre fazer isso!!!
# Set this option in the first code chunk in the document
knitr::opts_chunk$set
```


```{r include=FALSE}
# Carregando os pacotes
library(tidyverse)
library(dplyr)
library(knitr)
library(purrr)
library(gridExtra)
Sys.setlocale(category = "LC_ALL", locale = "pt_BR.UTF-8")
```

## Temos abaixo...

 gráficos de barras com suas notas e médias por matéria. A cor verde indica que você está indo bem. A amarela significa que é necessário mais estudo e atenção à matéria, pois esta situação tem que melhorar. A cor vermelha mostra que tem que ser dada prioridade zero à matéria, do contrário suas férias podem ficar bem curtas.
 
 À direita dos gráficos há uma tabela que indica a combinação de notas para passar direto. seg_trim e terc_trim mostram os pares de notas no 2º e 3ª trimestres para a aprovação sem necessidade de VG.



```{r global, include=FALSE}
# load data in 'global' chunk so it can be shared by all users of the dashboard
library(readxl)
ghj <- read_excel("boletim.xlsx")
```


```{r echo=FALSE, message=FALSE, warning=FALSE, fig.height= 5, fig.width=12}

# Este chunk comporá uma linha de gráficos e tabelas com 4 colunas. 
# Serão de Artes e Desenho Geométrico.

# Primeiro crio dois objetos, os gráficos  art e des_geo.
# Depois dois data frames, usando função.
# Na sequência os transformo em grob (graphic objet).
# E por fim aplico o grid.arrange do pacote grid.extra. 

# 1º

graf_1 <- ghj %>% mutate_if(is.character, as.factor) %>% 
group_by(nome, trimestre, materia) %>% # Agrupando para somar.
summarise(nota_trim = sum(nota)) %>% 
mutate(status = ifelse(nota_trim >= 7, "OK", ifelse(nota_trim <= 5,
         "Reagir !!!", "Atenção"))) %>%   
filter(nome == params$nome & materia == "Artes") %>%  
mutate_if(is.character, as.factor) %>% 
mutate(status = fct_relevel(status, "OK", "Atenção", "Reagir !!!")) %>%  
  
ungroup() %>% 
group_by(materia) %>% 
mutate(media = round(ifelse(trimestre == "segundo", cumsum(nota_trim)/2,
                            ifelse(trimestre == "terceiro", cumsum(nota_trim)/3, cumsum(nota_trim))), 1)) %>%   
  
  
ggplot(aes(x = trimestre, y = nota_trim, fill = status)) +
geom_bar(stat = "identity", color = "black", sixe = 0.8) +
geom_text(aes(label = nota_trim), vjust = -0.5, color = "black", size = 4.3) +
geom_text(aes(y = 10.3, label = paste("Média", media), vjust = -0.5)) +  
geom_hline(yintercept = 5, linetype="dashed", color = "black",
           size = 0.4, alpha = 0.4) +
geom_hline(yintercept = 7, linetype="dashed", color = "black",
           size = 0.4, alpha = 0.4) + 

scale_y_continuous(limits = c(0, 11)) +
scale_fill_manual("", 
                    breaks = c("OK", "Atenção", "Reagir !!!"),
                    values = c("yellow", "green2", "red")) +
labs(title = "Artes",y = "") +
theme(axis.text.x = element_text(face = "bold", color = "black", size = 10, angle = 0),
        axis.text.y = element_blank(), # tirando texto do eixo y
        axis.ticks.y = element_blank(), # tirando os traços do eixo y
        panel.grid = element_blank(), # tirando todas linhas de grade
      legend.position = "bottom",
        # trabalhando elementos do fundo e contorno do gráfico.
        panel.background = element_rect(fill = "cornsilk",
                                        colour = "black",
                                        size = 1, linetype = "solid"),
 strip.background = element_rect(colour = "black", fill = alpha("cornsilk", 0.5)),
 # modificando o texto
 strip.text.x = element_text(colour = "black", face = "bold", size=10, angle=0))


graf_2 <- ghj %>% mutate_if(is.character, as.factor) %>% 
group_by(nome, trimestre, materia) %>% # Agrupando para somar.
summarise(nota_trim = sum(nota)) %>% 
mutate(status = ifelse(nota_trim >= 7, "OK", ifelse(nota_trim <= 5,
         "Reagir !!!", "Atenção"))) %>%   
filter(nome == params$nome & materia == "Desenho Geométrico") %>%  
mutate_if(is.character, as.factor) %>% 
mutate(status = fct_relevel(status, "OK", "Atenção", "Reagir !!!")) %>% 
  ungroup() %>% 
group_by(materia) %>% 
mutate(media = round(ifelse(trimestre == "segundo", cumsum(nota_trim)/2,
                            ifelse(trimestre == "terceiro", cumsum(nota_trim)/3, cumsum(nota_trim))), 1)) %>%
ggplot(aes(x = trimestre, y = nota_trim, fill = status)) +
geom_bar(stat = "identity", color = "black", sixe = 0.8) +
geom_text(aes(label = nota_trim), vjust = -0.5, color = "black", size = 4.3) +
  geom_text(aes(y = 10.3, label = paste("Média", media), vjust = -0.5)) +
  
geom_hline(yintercept = 5, linetype="dashed", color = "black",
           size = 0.4, alpha = 0.4) +
geom_hline(yintercept = 7, linetype="dashed", color = "black",
           size = 0.4, alpha = 0.4) + 

scale_y_continuous(limits = c(0, 11)) +
scale_fill_manual("", 
                    breaks = c("OK", "Atenção", "Reagir !!!"),
                    values = c("yellow", "green2", "red")) +
labs(title = "Desenho Geométrico", y= "") +
theme(axis.text.x = element_text(face = "bold", color = "black", size = 10, angle = 0),
        axis.text.y = element_blank(), # tirando texto do eixo y
        axis.ticks.y = element_blank(), # tirando os traços do eixo y
        panel.grid = element_blank(), # tirando todas linhas de grade
      legend.position = "bottom",
        # trabalhando elementos do fundo e contorno do gráfico.
        panel.background = element_rect(fill = "cornsilk",
                                        colour = "black",
                                        size = 1, linetype = "solid"),
 strip.background = element_rect(colour = "black", fill = alpha("cornsilk", 0.5)),
 # modificando o texto
 strip.text.x = element_text(colour = "black", face = "bold", size=10, angle=0))


# Agora crio os valores que serão aplicados à função de
# combinação de notas. É preciso que seja um número.

nota_1 <- ghj %>% filter(nome == params$nome & trimestre == "primeiro" & materia == "Artes") %>% 
  group_by(materia) %>% summarise(result = sum(nota)) %>% ungroup() %>% select(result) %>% as.numeric()

nota_2 <- ghj %>% filter(nome == params$nome & trimestre == "primeiro" & materia == "Desenho Geométrico") %>% 
  group_by(materia) %>% summarise(result = sum(nota)) %>% ungroup() %>% select(result) %>% as.numeric()

# Depois aplico os valores à função. A função tem que estar no chunk.

comb_notas_trim_1 <- function(prim_trim){
  seg_trim <- seq(10, 0, -1)
  terc_trim <- round((21 - prim_trim) - seq(10, 0, -1), 1)
  vbn <- data_frame(seg_trim, terc_trim) %>% filter(seg_trim <= 10 & terc_trim <= 10)
  return(vbn)
}

comb_1 <- comb_notas_trim_1(nota_1)

comb_2 <- comb_notas_trim_1(nota_2)


# O resultado da função éum data frame, precisa ser transformado 
# em um grob (graphic objet). Usa-se a função tableGrob().

grob_1 <- tableGrob(comb_1)

grob_2 <- tableGrob(comb_2)


# Agora junto os 4 objetos pelo grid.arrange().

grid.arrange(graf_1, grob_1, graf_2, grob_2, nrow = 1)

```


```{r echo=FALSE, message=FALSE, warning=FALSE, fig.height= 5, fig.width=12}

# Este chunk comporá uma linha de gráficos e tabelas com 4 colunas. 
# Serão de Artes e Desenho Geométrico.

# Primeiro crio dois objetos, os gráficos  art e des_geo.
# Depois dois data frames, usando função.
# Na sequência os transformo em grob (graphic objet).
# E por fim aplico o grid.arrange do pacote grid.extra.

# 2º

graf_3 <- ghj %>% mutate_if(is.character, as.factor) %>% 
group_by(nome, trimestre, materia) %>% # Agrupando para somar.
summarise(nota_trim = sum(nota)) %>% 
mutate(status = ifelse(nota_trim >= 7, "OK", ifelse(nota_trim <= 5,
         "Reagir !!!", "Atenção"))) %>%   
filter(nome == params$nome & materia == "Educação Física") %>%  
mutate_if(is.character, as.factor) %>% 
mutate(status = fct_relevel(status, "OK", "Atenção", "Reagir !!!")) %>%  
  
  ungroup() %>% 
group_by(materia) %>% 
mutate(media = round(ifelse(trimestre == "segundo", cumsum(nota_trim)/2,
                            ifelse(trimestre == "terceiro", cumsum(nota_trim)/3, cumsum(nota_trim))), 1)) %>% 
  
  
ggplot(aes(x = trimestre, y = nota_trim, fill = status)) +
geom_bar(stat = "identity", color = "black", sixe = 0.8) +
geom_text(aes(label = nota_trim), vjust = -0.5, color = "black", size = 4.3) +
  geom_text(aes(y = 10.3, label = paste("Média", media), vjust = -0.5)) + 
geom_hline(yintercept = 5, linetype="dashed", color = "black",
           size = 0.4, alpha = 0.4) +
geom_hline(yintercept = 7, linetype="dashed", color = "black",
           size = 0.4, alpha = 0.4) + 

scale_y_continuous(limits = c(0, 11)) +
scale_fill_manual("", 
                    breaks = c("OK", "Atenção", "Reagir !!!"),
                    values = c("yellow", "green2", "red")) +
labs(title = "Educação Física",y = "") +
theme(axis.text.x = element_text(face = "bold", color = "black", size = 10, angle = 0),
        axis.text.y = element_blank(), # tirando texto do eixo y
        axis.ticks.y = element_blank(), # tirando os traços do eixo y
        panel.grid = element_blank(), # tirando todas linhas de grade
      legend.position = "bottom",
        # trabalhando elementos do fundo e contorno do gráfico.
        panel.background = element_rect(fill = "cornsilk",
                                        colour = "black",
                                        size = 1, linetype = "solid"),
 strip.background = element_rect(colour = "black", fill = alpha("cornsilk", 0.5)),
 # modificando o texto
 strip.text.x = element_text(colour = "black", face = "bold", size=10, angle=0))


graf_4 <- ghj %>% mutate_if(is.character, as.factor) %>% 
group_by(nome, trimestre, materia) %>% # Agrupando para somar.
summarise(nota_trim = sum(nota)) %>% 
mutate(status = ifelse(nota_trim >= 7, "OK", ifelse(nota_trim <= 5,
         "Reagir !!!", "Atenção"))) %>%   
filter(nome == params$nome & materia == "Física") %>%  
mutate_if(is.character, as.factor) %>% 
mutate(status = fct_relevel(status, "OK", "Atenção", "Reagir !!!")) %>%  
  
  ungroup() %>% 
group_by(materia) %>% 
mutate(media = round(ifelse(trimestre == "segundo", cumsum(nota_trim)/2,
                            ifelse(trimestre == "terceiro", cumsum(nota_trim)/3, cumsum(nota_trim))), 1)) %>% 
  
  
ggplot(aes(x = trimestre, y = nota_trim, fill = status)) +
geom_bar(stat = "identity", color = "black", sixe = 0.8) +
geom_text(aes(label = nota_trim), vjust = -0.5, color = "black", size = 4.3) +
  geom_text(aes(y = 10.3, label = paste("Média", media), vjust = -0.5)) + 
geom_hline(yintercept = 5, linetype="dashed", color = "black",
           size = 0.4, alpha = 0.4) +
geom_hline(yintercept = 7, linetype="dashed", color = "black",
           size = 0.4, alpha = 0.4) + 

scale_y_continuous(limits = c(0, 11)) +
scale_fill_manual("", 
                    breaks = c("OK", "Atenção", "Reagir !!!"),
                    values = c("yellow", "green2", "red")) +
labs(title = "Física", y= "") +
theme(axis.text.x = element_text(face = "bold", color = "black", size = 10, angle = 0),
        axis.text.y = element_blank(), # tirando texto do eixo y
        axis.ticks.y = element_blank(), # tirando os traços do eixo y
        panel.grid = element_blank(), # tirando todas linhas de grade
      legend.position = "bottom",
        # trabalhando elementos do fundo e contorno do gráfico.
        panel.background = element_rect(fill = "cornsilk",
                                        colour = "black",
                                        size = 1, linetype = "solid"),
 strip.background = element_rect(colour = "black", fill = alpha("cornsilk", 0.5)),
 # modificando o texto
 strip.text.x = element_text(colour = "black", face = "bold", size=10, angle=0))


# Agora crio os valores que serão aplicados à função de
# combinação de notas. É preciso que seja um número.

nota_3 <- ghj %>% filter(nome == params$nome & trimestre == "primeiro" & materia == "Educação Física") %>% 
  group_by(materia) %>% summarise(result = sum(nota)) %>% ungroup() %>% select(result) %>% as.numeric()

nota_4 <- ghj %>% filter(nome == params$nome & trimestre == "primeiro" & materia == "Física") %>% 
  group_by(materia) %>% summarise(result = sum(nota)) %>% ungroup() %>% select(result) %>% as.numeric()

# Depois aplico os valores à função. A função tem que estar no chunk.

comb_3 <- comb_notas_trim_1(nota_3)

comb_4 <- comb_notas_trim_1(nota_4)


# O resultado da função éum data frame, precisa ser transformado 
# em um grob (graphic objet). Usa-se a função tableGrob().

grob_3 <- tableGrob(comb_3)

grob_4 <- tableGrob(comb_4)


# Agora junto os 4 objetos pelo grid.arrange().

grid.arrange(graf_3, grob_3, graf_4, grob_4, nrow = 1)

```


```{r echo=FALSE, message=FALSE, warning=FALSE, fig.height= 5, fig.width=12}

# Este chunk comporá uma linha de gráficos e tabelas com 4 colunas. 
# Serão de Artes e Desenho Geométrico.

# Primeiro crio dois objetos, os gráficos  art e des_geo.
# Depois dois data frames, usando função.
# Na sequência os transformo em grob (graphic objet).
# E por fim aplico o grid.arrange do pacote grid.extra.

# 3º

graf_5 <- ghj %>% mutate_if(is.character, as.factor) %>% 
group_by(nome, trimestre, materia) %>% # Agrupando para somar.
summarise(nota_trim = sum(nota)) %>% 
mutate(status = ifelse(nota_trim >= 7, "OK", ifelse(nota_trim <= 5,
         "Reagir !!!", "Atenção"))) %>%   
filter(nome == params$nome & materia == "Francês") %>%  
mutate_if(is.character, as.factor) %>% 
mutate(status = fct_relevel(status, "OK", "Atenção", "Reagir !!!")) %>% 
  
 ungroup() %>% 
group_by(materia) %>% 
mutate(media = round(ifelse(trimestre == "segundo", cumsum(nota_trim)/2,
                            ifelse(trimestre == "terceiro", cumsum(nota_trim)/3, cumsum(nota_trim))), 1)) %>%   
 
  
ggplot(aes(x = trimestre, y = nota_trim, fill = status)) +
geom_bar(stat = "identity", color = "black", sixe = 0.8) +
geom_text(aes(label = nota_trim), vjust = -0.5, color = "black", size = 4.3) +
  geom_text(aes(y = 10.3, label = paste("Média", media), vjust = -0.5)) + 
geom_hline(yintercept = 5, linetype="dashed", color = "black",
           size = 0.4, alpha = 0.4) +
geom_hline(yintercept = 7, linetype="dashed", color = "black",
           size = 0.4, alpha = 0.4) + 

scale_y_continuous(limits = c(0, 11)) +
scale_fill_manual("", 
                    breaks = c("OK", "Atenção", "Reagir !!!"),
                    values = c("yellow", "green2", "red")) +
labs(title = "Francês",y = "") +
theme(axis.text.x = element_text(face = "bold", color = "black", size = 10, angle = 0),
        axis.text.y = element_blank(), # tirando texto do eixo y
        axis.ticks.y = element_blank(), # tirando os traços do eixo y
        panel.grid = element_blank(), # tirando todas linhas de grade
      legend.position = "bottom",
        # trabalhando elementos do fundo e contorno do gráfico.
        panel.background = element_rect(fill = "cornsilk",
                                        colour = "black",
                                        size = 1, linetype = "solid"),
 strip.background = element_rect(colour = "black", fill = alpha("cornsilk", 0.5)),
 # modificando o texto
 strip.text.x = element_text(colour = "black", face = "bold", size=10, angle=0))


graf_6 <- ghj %>% mutate_if(is.character, as.factor) %>% 
group_by(nome, trimestre, materia) %>% # Agrupando para somar.
summarise(nota_trim = sum(nota)) %>% 
mutate(status = ifelse(nota_trim >= 7, "OK", ifelse(nota_trim <= 5,
         "Reagir !!!", "Atenção"))) %>%   
filter(nome == params$nome & materia == "Geografia") %>%  
mutate_if(is.character, as.factor) %>% 
mutate(status = fct_relevel(status, "OK", "Atenção", "Reagir !!!")) %>% 
  
  ungroup() %>% 
group_by(materia) %>% 
mutate(media = round(ifelse(trimestre == "segundo", cumsum(nota_trim)/2,
                            ifelse(trimestre == "terceiro", cumsum(nota_trim)/3, cumsum(nota_trim))), 1)) %>%   

  
ggplot(aes(x = trimestre, y = nota_trim, fill = status)) +
geom_bar(stat = "identity", color = "black", sixe = 0.8) +
geom_text(aes(label = nota_trim), vjust = -0.5, color = "black", size = 4.3) +
  geom_text(aes(y = 10.3, label = paste("Média", media), vjust = -0.5)) + 
geom_hline(yintercept = 5, linetype="dashed", color = "black",
           size = 0.4, alpha = 0.4) +
geom_hline(yintercept = 7, linetype="dashed", color = "black",
           size = 0.4, alpha = 0.4) + 

scale_y_continuous(limits = c(0, 11)) +
scale_fill_manual("", 
                    breaks = c("OK", "Atenção", "Reagir !!!"),
                    values = c("yellow", "green2", "red")) +
labs(title = "Geografia", y= "") +
theme(axis.text.x = element_text(face = "bold", color = "black", size = 10, angle = 0),
        axis.text.y = element_blank(), # tirando texto do eixo y
        axis.ticks.y = element_blank(), # tirando os traços do eixo y
        panel.grid = element_blank(), # tirando todas linhas de grade
      legend.position = "bottom",
        # trabalhando elementos do fundo e contorno do gráfico.
        panel.background = element_rect(fill = "cornsilk",
                                        colour = "black",
                                        size = 1, linetype = "solid"),
 strip.background = element_rect(colour = "black", fill = alpha("cornsilk", 0.5)),
 # modificando o texto
 strip.text.x = element_text(colour = "black", face = "bold", size=10, angle=0))


# Agora crio os valores que serão aplicados à função de
# combinação de notas. É preciso que seja um número.

nota_5 <- ghj %>% filter(nome == params$nome & trimestre == "primeiro" & materia == "Francês") %>% 
  group_by(materia) %>% summarise(result = sum(nota)) %>% ungroup() %>% select(result) %>% as.numeric()

nota_6 <- ghj %>% filter(nome == params$nome & trimestre == "primeiro" & materia == "Geografia") %>% 
  group_by(materia) %>% summarise(result = sum(nota)) %>% ungroup() %>% select(result) %>% as.numeric()

# Depois aplico os valores à função. A função tem que estar no chunk.


comb_5 <- comb_notas_trim_1(nota_5)

comb_6 <- comb_notas_trim_1(nota_6)


# O resultado da função éum data frame, precisa ser transformado 
# em um grob (graphic objet). Usa-se a função tableGrob().

grob_5 <- tableGrob(comb_5)

grob_6 <- tableGrob(comb_6)


# Agora junto os 4 objetos pelo grid.arrange().

grid.arrange(graf_5, grob_5, graf_6, grob_6, nrow = 1)

```


```{r echo=FALSE, message=FALSE, warning=FALSE, fig.height= 5, fig.width=12}

# Este chunk comporá uma linha de gráficos e tabelas com 4 colunas. 
# Serão de Artes e Desenho Geométrico.

# Primeiro crio dois objetos, os gráficos  art e des_geo.
# Depois dois data frames, usando função.
# Na sequência os transformo em grob (graphic objet).
# E por fim aplico o grid.arrange do pacote grid.extra. 

# 4º

graf_7 <- ghj %>% mutate_if(is.character, as.factor) %>% 
group_by(nome, trimestre, materia) %>% # Agrupando para somar.
summarise(nota_trim = sum(nota)) %>% 
mutate(status = ifelse(nota_trim >= 7, "OK", ifelse(nota_trim <= 5,
         "Reagir !!!", "Atenção"))) %>%   
filter(nome == params$nome & materia == "História") %>%  
mutate_if(is.character, as.factor) %>% 
mutate(status = fct_relevel(status, "OK", "Atenção", "Reagir !!!")) %>% 
  
  ungroup() %>% 
group_by(materia) %>% 
mutate(media = round(ifelse(trimestre == "segundo", cumsum(nota_trim)/2,
                            ifelse(trimestre == "terceiro", cumsum(nota_trim)/3, cumsum(nota_trim))), 1)) %>%   

  
ggplot(aes(x = trimestre, y = nota_trim, fill = status)) +
geom_bar(stat = "identity", color = "black", sixe = 0.8) +
geom_text(aes(label = nota_trim), vjust = -0.5, color = "black", size = 4.3) +
  geom_text(aes(y = 10.3, label = paste("Média", media), vjust = -0.5)) + 
geom_hline(yintercept = 5, linetype="dashed", color = "black",
           size = 0.4, alpha = 0.4) +
geom_hline(yintercept = 7, linetype="dashed", color = "black",
           size = 0.4, alpha = 0.4) + 

scale_y_continuous(limits = c(0, 11)) +
scale_fill_manual("", 
                    breaks = c("OK", "Atenção", "Reagir !!!"),
                    values = c("yellow", "green2", "red")) +
labs(title = "História",y = "") +
theme(axis.text.x = element_text(face = "bold", color = "black", size = 10, angle = 0),
        axis.text.y = element_blank(), # tirando texto do eixo y
        axis.ticks.y = element_blank(), # tirando os traços do eixo y
        panel.grid = element_blank(), # tirando todas linhas de grade
      legend.position = "bottom",
        # trabalhando elementos do fundo e contorno do gráfico.
        panel.background = element_rect(fill = "cornsilk",
                                        colour = "black",
                                        size = 1, linetype = "solid"),
 strip.background = element_rect(colour = "black", fill = alpha("cornsilk", 0.5)),
 # modificando o texto
 strip.text.x = element_text(colour = "black", face = "bold", size=10, angle=0))


graf_8 <- ghj %>% mutate_if(is.character, as.factor) %>% 
group_by(nome, trimestre, materia) %>% # Agrupando para somar.
summarise(nota_trim = sum(nota)) %>% 
mutate(status = ifelse(nota_trim >= 7, "OK", ifelse(nota_trim <= 5,
         "Reagir !!!", "Atenção"))) %>%   
filter(nome == params$nome & materia == "Matemática") %>%  
mutate_if(is.character, as.factor) %>% 
mutate(status = fct_relevel(status, "OK", "Atenção", "Reagir !!!")) %>%  
  
  ungroup() %>% 
group_by(materia) %>% 
mutate(media = round(ifelse(trimestre == "segundo", cumsum(nota_trim)/2,
                            ifelse(trimestre == "terceiro", cumsum(nota_trim)/3, cumsum(nota_trim))), 1)) %>%   

  
ggplot(aes(x = trimestre, y = nota_trim, fill = status)) +
geom_bar(stat = "identity", color = "black", sixe = 0.8) +
geom_text(aes(label = nota_trim), vjust = -0.5, color = "black", size = 4.3) +
  geom_text(aes(y = 10.3, label = paste("Média", media), vjust = -0.5)) + 
geom_hline(yintercept = 5, linetype="dashed", color = "black",
           size = 0.4, alpha = 0.4) +
geom_hline(yintercept = 7, linetype="dashed", color = "black",
           size = 0.4, alpha = 0.4) + 

scale_y_continuous(limits = c(0, 11)) +
scale_fill_manual("", 
                    breaks = c("OK", "Atenção", "Reagir !!!"),
                    values = c("yellow", "green2", "red")) +
labs(title = "Matemática", y= "") +
theme(axis.text.x = element_text(face = "bold", color = "black", size = 10, angle = 0),
        axis.text.y = element_blank(), # tirando texto do eixo y
        axis.ticks.y = element_blank(), # tirando os traços do eixo y
        panel.grid = element_blank(), # tirando todas linhas de grade
      legend.position = "bottom",
        # trabalhando elementos do fundo e contorno do gráfico.
        panel.background = element_rect(fill = "cornsilk",
                                        colour = "black",
                                        size = 1, linetype = "solid"),
 strip.background = element_rect(colour = "black", fill = alpha("cornsilk", 0.5)),
 # modificando o texto
 strip.text.x = element_text(colour = "black", face = "bold", size=10, angle=0))


# Agora crio os valores que serão aplicados à função de
# combinação de notas. É preciso que seja um número.

nota_7 <- ghj %>% filter(nome == params$nome & trimestre == "primeiro" & materia == "História") %>% 
  group_by(materia) %>% summarise(result = sum(nota)) %>% ungroup() %>% select(result) %>% as.numeric()

nota_8 <- ghj %>% filter(nome == params$nome & trimestre == "primeiro" & materia == "Matemática") %>% 
  group_by(materia) %>% summarise(result = sum(nota)) %>% ungroup() %>% select(result) %>% as.numeric()

# Depois aplico os valores à função. A função tem que estar no chunk.

comb_7 <- comb_notas_trim_1(nota_7)

comb_8 <- comb_notas_trim_1(nota_8)


# O resultado da função éum data frame, precisa ser transformado 
# em um grob (graphic objet). Usa-se a função tableGrob().

grob_7 <- tableGrob(comb_7)

grob_8 <- tableGrob(comb_8)


# Agora junto os 4 objetos pelo grid.arrange().

grid.arrange(graf_7, grob_7, graf_8, grob_8, nrow = 1)

```


```{r echo=FALSE, message=FALSE, warning=FALSE, fig.height= 5, fig.width=12}

# Este chunk comporá uma linha de gráficos e tabelas com 4 colunas. 
# Serão de Artes e Desenho Geométrico.

# Primeiro crio dois objetos, os gráficos  art e des_geo.
# Depois dois data frames, usando função.
# Na sequência os transformo em grob (graphic objet).
# E por fim aplico o grid.arrange do pacote grid.extra. 

# 5º

graf_9 <- ghj %>% mutate_if(is.character, as.factor) %>% 
group_by(nome, trimestre, materia) %>% # Agrupando para somar.
summarise(nota_trim = sum(nota)) %>% 
mutate(status = ifelse(nota_trim >= 7, "OK", ifelse(nota_trim <= 5,
         "Reagir !!!", "Atenção"))) %>%   
filter(nome == params$nome & materia == "Português") %>%  
mutate_if(is.character, as.factor) %>% 
mutate(status = fct_relevel(status, "OK", "Atenção", "Reagir !!!")) %>% 
  
  ungroup() %>% 
group_by(materia) %>% 
mutate(media = round(ifelse(trimestre == "segundo", cumsum(nota_trim)/2,
                            ifelse(trimestre == "terceiro", cumsum(nota_trim)/3, cumsum(nota_trim))), 1)) %>%   

  
ggplot(aes(x = trimestre, y = nota_trim, fill = status)) +
geom_bar(stat = "identity", color = "black", sixe = 0.8) +
geom_text(aes(label = nota_trim), vjust = -0.5, color = "black", size = 4.3) +
  geom_text(aes(y = 10.3, label = paste("Média", media), vjust = -0.5)) + 
geom_hline(yintercept = 5, linetype="dashed", color = "black",
           size = 0.4, alpha = 0.4) +
geom_hline(yintercept = 7, linetype="dashed", color = "black",
           size = 0.4, alpha = 0.4) + 

scale_y_continuous(limits = c(0, 11)) +
scale_fill_manual("", 
                    breaks = c("OK", "Atenção", "Reagir !!!"),
                    values = c("yellow", "green2", "red")) +
labs(title = "Português",y = "") +
theme(axis.text.x = element_text(face = "bold", color = "black", size = 10, angle = 0),
        axis.text.y = element_blank(), # tirando texto do eixo y
        axis.ticks.y = element_blank(), # tirando os traços do eixo y
        panel.grid = element_blank(), # tirando todas linhas de grade
      legend.position = "bottom",
        # trabalhando elementos do fundo e contorno do gráfico.
        panel.background = element_rect(fill = "cornsilk",
                                        colour = "black",
                                        size = 1, linetype = "solid"),
 strip.background = element_rect(colour = "black", fill = alpha("cornsilk", 0.5)),
 # modificando o texto
 strip.text.x = element_text(colour = "black", face = "bold", size=10, angle=0))


graf_10 <- ghj %>% mutate_if(is.character, as.factor) %>% 
group_by(nome, trimestre, materia) %>% # Agrupando para somar.
summarise(nota_trim = sum(nota)) %>% 
mutate(status = ifelse(nota_trim >= 7, "OK", ifelse(nota_trim <= 5,
         "Reagir !!!", "Atenção"))) %>%   
filter(nome == params$nome & materia == "Química") %>%  
mutate_if(is.character, as.factor) %>% 
mutate(status = fct_relevel(status, "OK", "Atenção", "Reagir !!!")) %>%  
  
  ungroup() %>% 
group_by(materia) %>% 
mutate(media = round(ifelse(trimestre == "segundo", cumsum(nota_trim)/2,
                            ifelse(trimestre == "terceiro", cumsum(nota_trim)/3, cumsum(nota_trim))), 1)) %>%   

  
ggplot(aes(x = trimestre, y = nota_trim, fill = status)) +
geom_bar(stat = "identity", color = "black", sixe = 0.8) +
geom_text(aes(label = nota_trim), vjust = -0.5, color = "black", size = 4.3) +
  geom_text(aes(y = 10.3, label = paste("Média", media), vjust = -0.5)) + 
geom_hline(yintercept = 5, linetype="dashed", color = "black",
           size = 0.4, alpha = 0.4) +
geom_hline(yintercept = 7, linetype="dashed", color = "black",
           size = 0.4, alpha = 0.4) + 

scale_y_continuous(limits = c(0, 11)) +
scale_fill_manual("", 
                    breaks = c("OK", "Atenção", "Reagir !!!"),
                    values = c("yellow", "green2", "red")) +
labs(title = "Química", y= "") +
theme(axis.text.x = element_text(face = "bold", color = "black", size = 10, angle = 0),
        axis.text.y = element_blank(), # tirando texto do eixo y
        axis.ticks.y = element_blank(), # tirando os traços do eixo y
        panel.grid = element_blank(), # tirando todas linhas de grade
      legend.position = "bottom",
        # trabalhando elementos do fundo e contorno do gráfico.
        panel.background = element_rect(fill = "cornsilk",
                                        colour = "black",
                                        size = 1, linetype = "solid"),
 strip.background = element_rect(colour = "black", fill = alpha("cornsilk", 0.5)),
 # modificando o texto
 strip.text.x = element_text(colour = "black", face = "bold", size=10, angle=0))


# Agora crio os valores que serão aplicados à função de
# combinação de notas. É preciso que seja um número.

nota_9 <- ghj %>% filter(nome == params$nome & trimestre == "primeiro" & materia == "Português") %>% 
  group_by(materia) %>% summarise(result = sum(nota)) %>% ungroup() %>% select(result) %>% as.numeric()

nota_10 <- ghj %>% filter(nome == params$nome & trimestre == "primeiro" & materia == "Química") %>% 
  group_by(materia) %>% summarise(result = sum(nota)) %>% ungroup() %>% select(result) %>% as.numeric()

# Depois aplico os valores à função. A função tem que estar no chunk.

comb_9 <- comb_notas_trim_1(nota_9)

comb_10 <- comb_notas_trim_1(nota_10)


# O resultado da função éum data frame, precisa ser transformado 
# em um grob (graphic objet). Usa-se a função tableGrob().

grob_9 <- tableGrob(comb_9)

grob_10 <- tableGrob(comb_10)


# Agora junto os 4 objetos pelo grid.arrange().

grid.arrange(graf_9, grob_9, graf_10, grob_10, nrow = 1)

```

