---
title: "Boletim `r params$nome`"
subtitle: ""
author: ""
date: "`r format(Sys.Date(), '%d/%m/%Y')`"
output: html_document
params:
   nome:
    label: "Aluno(a):"
    value: Anita V.V.R.
    input: select
    choices: [Anita V.V.R., Alice V.V.R.]
---

```{r global, include=FALSE}
# load data in 'global' chunk so it can be shared by all users of the dashboard
library(readr)
boletim <- read_rds("boletim.rds")
```

```{r setup, echo=FALSE, include=FALSE}
# Sempre fazer isso!!!
# Set this option in the first code chunk in the document
knitr::opts_chunk$set
```


```{r include=FALSE}
Sys.setlocale(category = "LC_ALL", locale = "pt_BR.UTF-8")
```


```{r include=FALSE}
# Carregando os pacotes
library(tidyverse)
library(dplyr)
library(knitr)
library(purrr)
library(gridExtra)
library(grid)
```

## Temos abaixo...

gráficos de barras com suas notas e médias por matéria. A cor púrpura significa que você está de parabens, teve um excelente aproveitamento.  A verde indica que está indo bem.  A amarela significa que é necessário mais estudo e atenção à matéria, pois esta situação precisa melhorar. A cor vermelha mostra que tem que ser dada prioridade zero à disciplina, do contrário suas férias podem ficar bem curtas.
 
À direita dos gráficos há uma tabela que indica a combinação de notas para ser aprovada sem ir à VG.


```{r echo=FALSE, message=FALSE, warning=FALSE}

# A ideia aqui é criar uma função que fará o boletim inteiro,
# sem aquele script enorme como é até agora.
# O nome da função será relatorio_boletim.
# As variáveis, argumentos serão: o aluno, que já está no params;
# o ano, pois alguns têm matérias diferentes; e,
# as matérias (o trimestre também deveria ser argumento, mas quero me familiazar mais).

# A função que faz o gráfico.
graf <- function(kkk){
boletim %>% group_by(nome, trimestre, disciplina) %>% 
# criando a coluna status
mutate(status = ifelse(nota > 90, "Parabens!", ifelse(nota <= 90 & nota >= 70, "OK", ifelse(nota <= 50,
         "Reagir!!!", "Atenção.")))) %>%  
filter(nome == params$nome & disciplina == kkk) %>%  ungroup() %>% 
group_by(disciplina) %>%     
mutate(media = round(ifelse(trimestre == "2º", cumsum(nota)/2,
                            ifelse(trimestre == "3º", cumsum(nota)/3, 
                                    cumsum(nota))), 1)) %>%  

ggplot(aes(x = trimestre, y = nota, fill =  ifelse(nota > 90, "purple4", ifelse(nota <= 90 & nota >= 70, "green2", ifelse(nota <= 50,
         "red", "yellow2"))))) +
geom_bar(stat = "identity", color = "black", size = 0.8) +
geom_text(aes(label = paste(nota,"(",status,")")), vjust = -0.5, color = "black", size = 4.3) +
geom_text(aes(y = 110, label = paste("Média", media), vjust = -0.5)) +
geom_hline(yintercept = 50, linetype="dashed", color = "black",
           size = 0.4, alpha = 0.6) +
geom_hline(yintercept = 70, linetype="dashed", color = "black",
           size = 0.4, alpha = 0.6) +

scale_y_continuous(limits = c(0, 120)) +
# trocando os nomes dos trimestres no eixo dos x.
scale_x_discrete(labels = c("1º" = "1º trimestre",
                            "2º" = "2º trimestre",
                            "3º" = "3º trimestre"), drop = FALSE) +
scale_fill_identity() +
labs(title = kkk, x = "", y = "") +
theme(  axis.text.y = element_blank(), # tirando texto do eixo y
        axis.ticks.y = element_blank(), # tirando os traços do eixo y
        panel.grid = element_blank(), # tirando todas linhas de grade
      legend.position = "bottom",
        # trabalhando elementos do fundo e contorno do gráfico.
        panel.background = element_rect(fill = "cornsilk",
                                        colour = "black",
                                        size = 1, linetype = "solid"),
 strip.background = element_rect(colour = "black", fill = alpha("cornsilk", 0.5)),
 # modificando o texto
 strip.text.x = element_text(colour = "black", face = "bold", size=10, angle=0))
}
```


```{r echo=FALSE, message=FALSE, warning=FALSE}

# Fazendo cada gráfico separadamente.
art_graf <- graf("Artes")
ciencia_graf <- graf("Ciências")
ed_fis_graf <- graf("Educação Física")
geo_graf <- graf("Geografia")
hist_graf <- graf("História")
lab_graf <- graf("Laboratório de Ciências")
franc_graf <- graf("Língua Estrangeira Moderna")
port_graf <- graf("Língua Portuguesa")
mat_graf <- graf("Matemática")
musi_graf <- graf("Música")

```




```{r echo=FALSE, message=FALSE, warning=FALSE}
# Primeiro faz-se as funções que irão ser usadas dentro da grob_02.

# trim_1 dá a combinação de notas depois da prova_1.
trim_1 <- function(nota_1){
  nota_segundo_trimestre <- seq(100, 0, -10)
  nota_terceiro_trimestre <- (210 - nota_1 - nota_segundo_trimestre)
  comb_nota_2_e_3 <- tibble(nota_segundo_trimestre, nota_terceiro_trimestre) %>% filter(nota_segundo_trimestre <= 100 & nota_terceiro_trimestre <= 100)
  return(comb_nota_2_e_3)
}


# trim_2 dá a combinação de notas depois da prova_2
trim_2 <- function(nota_1, nota_2){
  nota_terceiro_trimestre <- seq(100, 0, -10)
  nota_na_VG<- ceiling(100 - nota_1/3 - nota_2/3 - nota_terceiro_trimestre/3)
  comb_nota_3_e_vg <- tibble(nota_terceiro_trimestre, nota_na_VG) %>% 
    mutate(nota_na_VG = ifelse(nota_na_VG <= 30, "Aprovada.", nota_na_VG))
  return(comb_nota_3_e_vg)
}

# trim_3 dá duas mensagens: "A P R O V A D O\ncom média 89", ou "Para entrar de
# férias você precisa tirar no mínimo 45". Será uma função com ifelse.
# trim_3 <- function(nota_1, nota_2, nota_3){
#   if(mean(c(nota_1, nota_2, nota_3)) >= 70)
#   {
#     paste("A P R O V A D A com média", round(mean(c(nota_1, nota_2, nota_3))))
#   } else {
#     paste("Nota mínima necessária para aprovação:", 100 - floor(mean(c(nota_1, nota_2, nota_3))))  
#   } 
# }
# comb_notas dá a combinação de notas a partir do trimestre e das notas,
# usados como argumentos.

comb_notas <- function(trimestre, nota_1, nota_2){
  if (trimestre == "1º") {
    trim_1(nota_1)
  } else {
    trim_2(nota_1, nota_2)
 }
}

 # A função que faz o grob (graphic object), a tabela.

grob_02 <- function(kkk, trimestre){
  
  # Primeiro localiza a nota.
  nota_1 <- boletim %>% filter(nome == params$nome & trimestre == "1º" & disciplina == kkk) %>% 
    group_by(disciplina) %>% summarise(result = sum(nota)) %>% ungroup() %>% select(result) %>% as.numeric()
  
  nota_2 <- boletim %>% filter(nome == params$nome & trimestre == "2º" & disciplina == kkk) %>% 
    group_by(disciplina) %>% summarise(result = sum(nota)) %>% ungroup() %>% select(result) %>% as.numeric()
  
   nota_3 <- boletim %>% filter(nome == params$nome & trimestre == "3º" & disciplina == kkk) %>% 
    group_by(disciplina) %>% summarise(result = sum(nota)) %>% ungroup() %>% select(result) %>% as.numeric()
  
  # Depois aplica-se a nota à função combinação de notas.
  comb <- comb_notas(trimestre, nota_1, nota_2)
  
  # Nos 1º e 2º trimestres isto resulta num data frame que tem que ser
  # transformado em grob. Função tableGrob.
  # Mas no 3º trimestre o resultado será uma frase: aprovado ou VG.
  
  cvm <- tableGrob(comb, rows = NULL)
  
  return(cvm)
  
}


```


```{r echo=FALSE, message=FALSE, warning=FALSE}

# Fazendo cada grob separadamente.
art_grob_02 <- grob_02("Artes", "2º")
ciencia_grob_02 <- grob_02("Ciências", "2º")
ed_fis_grob_02 <- grob_02("Educação Física", "2º")
geo_grob_02 <- grob_02("Geografia", "2º")
hist_grob_02 <- grob_02("História", "2º")
lab_grob_02 <- grob_02("Laboratório de Ciências", "2º")
franc_grob_02 <- grob_02("Língua Estrangeira Moderna", "2º")
port_grob_02 <- grob_02("Língua Portuguesa", "2º")
mat_grob_02 <- grob_02("Matemática", "2º")
musi_grob_02 <- grob_02("Música", "2º")


```


```{r echo=FALSE, message=FALSE, warning=FALSE, fig.height=10, fig.width=10}
grid.arrange(art_graf, art_grob_02,  ciencia_graf, ciencia_grob_02, nrow = 2,
             top = grid::textGrob("", x=0, hjust=-1.85, vjust = 10))
```

*****************************

```{r echo=FALSE, message=FALSE, warning=FALSE, fig.height=14, fig.width=10}
grid.arrange(ed_fis_graf, ed_fis_grob_02, geo_graf, geo_grob_02, nrow = 3,
             hist_graf, hist_grob_02,
              top = grid::textGrob("",x=0, hjust=-1.85, vjust = 10.2))

```

****************************

```{r echo=FALSE, message=FALSE, warning=FALSE, fig.height=14, fig.width=10}
grid.arrange(lab_graf, lab_grob_02, franc_graf, franc_grob_02, port_graf, port_grob_02, nrow = 3,
              top = grid::textGrob("",  x = 0, hjust=-1.85, vjust = 15))
```

****************************

```{r echo=FALSE, message=FALSE, warning=FALSE, fig.height=10, fig.width=10}
grid.arrange(mat_graf, mat_grob_02, musi_graf, musi_grob_02, nrow = 2,
              top = grid::textGrob("",  x = 0, hjust=-1.85, vjust = 10))
```


